【裁判字號】    90,易,448
【裁判日期】    900420
【裁判案由】    違反公司法
【裁判全文】
臺灣臺北地方法院刑事判決                            九十年度易字第四四八號
    公  訴  人  臺灣臺北地方法院檢察署檢察官
    被      告  乙○○
右列被告因違反公司法案件，經檢察官聲請簡易判決處刑（八十九年度偵字第一四九
四八號），因本院認不宜以簡易判決處刑，改依通常程序審理，判決如左：
    主  文
乙○○無罪。
    理  由
一、公訴意旨略以：被告乙○○係設在臺北市○○區○○路二段二一八巷四號一樓「
    晉昇金屬有限公司」負責人，且明知該公司登記所營事業為：「一、門窗安裝工
    程業；二、建材零售業；三、五金零售業」，竟自民國（下同）八十五年間起，
    在前揭處所工廠內，經營登記範圍以外之不鏽鋼門窗製造業務，因認被告涉有公
    司法第十五條第三項之罪嫌云云。
二、按犯罪事實應依證據認定之，無證據不得推定其犯罪事實。又不能證明被告犯罪
    者，應諭知無罪之判決，刑事訴訟法第一百五十四條、第三百零一條第一項分別
    定有明文。
三、本件公訴人認被告有違反公司法第十五條第三項之犯嫌，無非以臺北市政府建設
    局加強取締違章工廠勘查紀錄表影本一紙為其論據。訊據被告乙○○堅詞否認有
    何違反公司法之犯行，辯稱所查獲之鑽床、切割機及氬銲機各二台，均係供安裝
    鐵門窗之用，而上開機器約五十公分大，方便攜帶至客戶家中使用，伊工廠僅有
    十四坪大，無從製造鐵門窗，查獲當時之鐵門一扇，係上游工廠製作完成，氬銲
    之行為係安裝前之加工行為，非製造行為等語。經查，晉昇金屬有限公司既經主
    管機關核准為門窗安裝工程業之營業項目，有公司所營事項資料登錄在卷可稽，
    被告持有鑽床、切割機及氬銲機要屬安裝門窗工程所必備工具，殊非可以其持有
    各該物品即認其有製造鐵門窗之行為；而證人即臺北市政府建設局稽查人員甲○
    ○到庭證稱，查獲當時被告正在氬銲鐵門，而鑽床上也有鐵屑等語，並當庭呈上
    查獲當時照片影本四張。惟經本院就該四張照片影本而為觀察，該工廠面積狹小
    ，陳列該處之機器亦非龐大，查獲現場之鐵門確已製造完成，準此，證人並未親
    眼目睹被告製造鐵門窗之行為，僅以現場之鑽床鐵屑及已製造完成之鐵門窗等情
    ，認定被告有製造鐵門窗之行為，顯係推測之詞，不足採信，而就現場查獲之照
    片影本觀之，與被告上開辯解之詞，尚屬相符，足以採信。揆諸首揭規定，既無
    積極證據足認被告有違反公司法之犯行，自屬不能證明其犯罪，應為無罪判決之
    諭知。
據上論斷，應依刑事訴訟法第四百五十二條、第三百零一條第一項判決如主文。
本案經檢察官黃美嘉到庭執行職務
中    華    民    國      九十        年      四      月      廿      日
                                      臺灣臺北地方法院刑事第九庭
          審判長法  官   李英豪
                                                法  官   黃雅君
                                                法  官   林怡秀
右正本證明與原本無異。
如不服本判決，應於判決送達後十日內，向本院提出上訴狀。
                                                書記官   賴敏慧
中    華    民    國      九十        年      四      月    二十三    日


司法院資訊處製作；財團法人民間司法改革基金會備份。
